Inventaris van de archieven van de Technische Hogeschool te Delft: Besturen van: de Koninklijke Akademie ter Opleiding van Burgerlijke Ingenieurs, 1841-1864; de Polytechnische School etc.; de Technische Hogeschool etc.
Nationaal Archief, Den Haag
- HET ARCHIEF VAN DE TECHNISCHE HOGESCHOOL TE DELFT, 1905-1956
  - DE SENAAT
    - BIJZONDER, II
      - De inrichting van het onderwijs, C
        - Wijzigen, uitbreiden en opheffen van opleidingen, 2
          - Stukken betreffende het reorganiseren van het onderwijs in de bouwkunde en het uitbreiden van het onderwijs met een opleiding tot stedebouwkundig ingenieur, 1944-1945.; 1056; 1 omslag
          - Missive ingekomen van de afdeling der Algemene Wetenschappen, houdende voorstel om de sub-afdeling der Technische Natuurkunde te wijzigen in de afdeling der Technische Natuurkunde, 1946 juni 13.; 1057; 1 stuk
          - Stukken betreffende het vernieuwen van het onderwijs aan de afdeling der Scheepsbouwkunde en Vliegtuigbouwkunde, 1952-1955.; 1058; 1 omslag
          - Missive ingekomen van de afdeling der Electrotechniek, houdende mededeling, dat in het volgende studiejaar de algemene electronica als verplicht vak wordt ingevoerd, met een overzicht van het studieprogramma, 1955 juni 7.; 1059; 2 stukken
          - Stukken houdende een voorstel om de buitengewone leerstoel in het bouwkundig onderzoek om te zetten in een gewone, 1955 juli 15 en september 13.; 1060; 2 stukken
          - Memorie over een voorstel tot het vernieuwen van het onderwijs in de grondmechanica, 1955 december 6.; 1061; 1 stuk
          - Missive van de afdeling der Electrotechniek, houdende voorstel tot het wijzigen van de leerstof van de colleges werktuigonderdelen I en II van de afdeling der electrotechniek, 1956 april 28.; 1062; 1 stuk
          - Stukken betreffende voorstellen tot het vernieuwen van het onderwijs in de gezondheidstechniek, 1956.; 1063; 1 omslag
          - Stukken betreffende het omzetten van de buitengewone leerstoel in de theoretische en toegepaste natuurkunde in een gewone, 1956 november 15-1957 januari 18.; 1064; 1 omslag
        - Splitsen van afdelingen, 3
          - Stukken betreffende het oprichten van een afzonderlijke afdeling voor Technische Physica, 1933 maart 27-september 18.; 1065; 1 omslag
          - Stukken houdende voorstel om de afdeling der Werktuigbouwkunde, Scheepsbouwkunde en Vliegtuigbouwkunde te splitsen in de afdeling der Werktuigbouwkunde en de afdeling der Scheepsbouwkunde Vliegtuigbouwkunde, 1952-1953.; 1066; 1 omslag
            Zie ook inv.nr. 749.
          - Memorie over het tot stand komen van de afdeling der Technische Physica opgesteld door J. Zwakhals, 1954 februari 9.; 1067; 1 stuk
        - Oprichten van leerstoelen, 4
          - Stukken betreffende de totstandkoming van nieuwe leerstoelen, 1924-1959.; 1068-1083; 16 omslagen
            Zie ook inv.nrs. 750-752 en 1292-1299.
            - Stukken betreffende het oprichten van de ingenieursopleiding voor technische natuurkunde, 1924-1929., 1068
            - Stukken betreffende het oprichten van een leerstoel in de theoretische natuurkunde, 1930-1931., 1069
            - Stukken betreffende het oprichten van een leerstoel voor het recht van de industriële eigendom, 1931-1932., 1070
            - Stukken betreffende het oprichten van een leerstoel in het octrooirecht, 1932., 1071
            - Stukken betreffende het oprichten van een leerstoel in de physische technologie, 1936., 1072
            - Stukken betreffende het oprichten van een bijzondere leerstoel in de papierfabricage aan de afdeling der Scheikundige Technologie, 1936-1937., 1073
            - Stukken betreffende het oprichten van een leerstoel in de chemie der hoogmoleculaire organische stoffen, 1936-1937., 1074
            - Stukken betreffende het oprichten van een leerstoel in de theoretische electriciteitsleer, 1938., 1075
            - Stukken betreffende het oprichten van een bijzondere leerstoel in de rubbertechnologie aan de afdeling der Scheikundige Technologie, 1939., 1076
            - Stukken betreffende het oprichten van een bijzondere leerstoel in de mijnschadeleer en toegepaste mijnmeetkunde aan de afdeling der Mijnbouwkunde, 1946-1948., 1077
            - Stukken betreffende het oprichten van een leerstoel in de industriële vormgeving, 1949., 1078
            - Stukken betreffende het oprichten van een bijzondere leerstoel in de thomistische wijsbegeerte, 1949-1953., 1079
            - Stukken betreffende het oprichten van de Stichting Internationationaal Opleidingscentrum voor luchtkartering, 1949-1959., 1080
            - Stukken betreffende het oprichten van een leerstoel in de humanistische wijsbegeerte, 1950-1951., 1081
            - Stukken betreffende het oprichten van een leerstoel in de calvinistische wijsbegeerte, 1950-1954., 1082
            - Stukken betreffende het instellen van een cursus in de architectuur voor Engelse leraren, 1953-1954., 1083
          - Stukken betreffende de werkzaamheden van de Commissie van Advies, ingesteld door de senaat, inzake het oprichten van een leerstoel voor de opleiding van deskundigen op het gebied van leiding en organisatie in bedrijven, 1951-1955.; 1084; 1 omslag
          - Stukken betreffende het instellen van een commissie door de senaat voor het oprichten van een lectoraat in de bedrijfsleer, 1953-1955.; 1085; 1 omslag
          - Stukken betreffende een plan tot instelling van een cursus Italiaans, 1954.; 1086; 1 omslag
          - Stukken betreffende een voorstel tot het oprichten van een geodetisch rekencentrum bij de sub-afdeling der Geodesie, 1955-1956.; 1087; 1 omslag
          - Memorie ingekomen van de sub-afdeling der Vliegtuigbouwkunde, betreffende plannen van de afdeling tot het instellen van een leergang sociale verhoudingen, 1956 november 15.; 1088; 1 stuk
          - Missive ingekomen van de afdeling der Scheepsbouwkunde en Vliegtuigbouwkunde, houdende voorstellen tot het invoeren van onderwijs in de meteorlogie, 1956 november 26.; 1089; 1 stuk
          - Stukken betreffende een voorstel tot het oprichten van een buitengewone leerstoel in de theoretische en physische-chemische aspecten van de kolenmijnbouw, 1956.; 1090; 1 omslag
        - Bijzondere cursussen, 5
          - Stukken betreffende verzoeken tot het houden van lezingen over sociale en technische hygiëne, georganiseerd door het bestuur van de Sociaal Technische Vereniging van Democratische Ingenieurs en Architecten, 1907-1913.; 1091; 1 omslag
          - Stukken ingekomen van hoogleraren voor het voorbereiden van een academisch-Indische week, 1919 januari 17 en april.; 1092; 2 stukken
          - Brief ingekomen van het Koninklijk Instituut van Ingenieurs van de afdeling der Werktuigbouw- en Scheepsbouwkunde, houdende voorstel om in samenwerking met hoogleraren van de Technische Hogeschool een vakantiecursus in te stellen aan de Technische Hogeschool, met reacties van de afdelingen, 1926 februari 17-mei 26.; 1093; 1 omslag
          - Stukken betreffende het houden van wetenschappelijke lezingen, 1933-1938.; 1094; 1 omslag
          - Stukken betreffende de Stichting Studium Generale, 1945-1956.; 1095-1097; 3 omslagen
            - Akte van oprichting, afschrift, statuten en huishoudelijk reglement, met wijzigingen, 1945-1950., 1095
            - Jaarverslagen, 1945-1950., 1096
              Zie ook inv.nr. 763.
            - Notulen van de bestuursvergaderingen, 1948-1956., 1097
          - Stukken ingekomen van de Stichting Cursussen ter bevordering van de opleiding en het onderzoek op het gebied van de industriële organisatie en de productie, ingesteld door de Technische Hogeschool, 1952-1956.; 1098-1099; 2 omslagen
            - Jaarverslagen, 1952-1955., 1098
            - Rapporten over de werkzaamheden, 1953-1956., 1099
          - Notulen van vergaderingen ter voorbereiding van de Franse week, georganiseerd door de Technische Hogeschool, met programma en verslag, 1954-1955.; 1100; 1 omslag
          - Stukken betreffende de zomercursus 1956, georganiseerd door en gehouden aan de Technische Hogeschool, 1955-1956.; 1101-1102; 2 omslagen
            - Stukken betreffende de voorbereiding, 1955-1956., 1101
            - Verslagen van de vergaderingen, 1956., 1102
          - Verslag van de bespreking van vertegenwoordigers van de Coordinatie Commissie Practisch Werken met de Centrale Uitwisseling Practicanten en de Behartiging van Studiebelangen over de uitwisseling van studenten van het technisch onderwijs en leerlingen van middelbare technische scholen, 1956 oktober 12.; 1103; 1 stuk
        - Studieprogrammering, 6
          - Stuk houdende voorstel van W.H. Behrens, hoogleraar in de Waterbouwkunde, om de programma's van de lessen in de waterbouwkunde en de scheepsbouwkunde overeenkomstig zijn aanwijzingen aan te passen, 1908 juli 15.; 1104; 1 stuk
          - Programma's der lessen, vastgesteld door de senaat en goedgekeurd door het College van Curatoren, over de collegejaren, 1916-1917-1956-1957.; 1105-1137; 33 delen
            1. Sinds 1955 zijn deze programma's opgenomen in de Gids van de Technische Hogeschool Delft.
            2. De programma's over de collegejaren 1918-1919, 1922-1923, 1923-1924, 1936-1937, 1939-1940, 1944-1945, 1945-1946, 1948-1949 ontbreken.
            - 1916-1917, 1105
            - 1917-1918, 1106
            - 1919-1920, 1107
            - 1920-1921, 1108
            - 1921-1922, 1109
            - 1924-1925, 1110
            - 1925-1926, 1111
            - 1926-1927, 1112
            - 1927-1928, 1113
            - 1928-1929, 1114
            - 1929-1930, 1115
            - 1930-1931, 1116
            - 1931-1932, 1117
            - 9132-1933, 1118
            - 1933-1934, 1119
            - 1934-1935, 1120
            - 1935-1936, 1121
            - 1937-1938, 1122
            - 1938-1939, 1123
            - 1940-1941, 1124
            - 1941-1942, 1125
            - 1942-1943, 1126
            - 1943-1944, 1127
            - 1946-1947, 1128
            - 1947-1948, 1129
            - 1949-1950, 1130
            - 1950-1951, 1131
            - 1951-1952, 1132
            - 1952-1953, 1133
            - 1953-1954, 1134
            - 1954-1955, 1135
            - 1955-1956, 1136
            - 1956-1957, 1137
          - Stuk houdende overzicht over de studie voor werktuigbouwkundig ingenieur, uitgegeven door de afdeling der Werktuig- en Scheepsbouwkunde, 1934 oktober.; 1138; 1 katern
          - Missive ingekomen van de afdeling der Electrotechniek, houdende mogelijkheden om het studieprogramma doelmatiger in te richten, 1956 mei 4.; 1139; 1 stuk
          - Voorlopig rapport ingekomen van de programmacommissie van de afdeling der Electrotechniek over propaedeutische en candidaatsstudie, z.d.; 1140; 1 stuk
        - Studiebegeleiding, 7
          - Brief ingekomen van het bestuur van het Delfts Studenten Corps houdende een overzicht van de moeilijkheden op studiegebied na het omzetten van de Polytechnische School in de Technische Hogeschool, met antwoord van de senaat, 1906 februari 15, februari 19.; 1141; 2 stukken
          - Rapport van de organisatie ter behartiging van de studiebelangen van de ingeschrevenen aan de Technische Hogeschool, 1908.; 1142; 1 deel
          - Stukken betreffende de algemene commissie voor internationale studie-aangelegenheden, 1921-1937.; 1143; 1 omslag
          - Brief ingekomen van de senaat van het Delfts Studenten Corps, houdende bezwaren tegen de bestaande studieregeling met betrekking tot de studieduur, 1929 maart 18.; 1144; 1 stuk
          - Stukken houdende waarschuwingen aan studenten van de sub-afdeling der Vliegtuigbouwkunde en van de afdelingen der Bouwkunde en Mijnbouwkunde in verband met onvoldoende studieresultaten, 1952-1954.; 1145; 1 omslag
          - Stukken ingekomen van de Contactcommissie Industrie-Hoger Onderwijs, betreffende practisch werken door studenten, met reacties van de senaat, de afdelingen, bedrijven en instellingen, 1954 februari 20-december 10.; 1146; 1 omslag
          - Tussentijds rapport inzake het in 1953 op verzoek van de Technische Hogeschool door een comité van aan universiteiten verbonden psychologen aangevangen onderzoek naar de studievertraging en studiemislukking aan de Technische Hogeschool, 1954.; 1147; 1 stuk
          - Rapport van de Commissie ter Beoordeling van de studie over 1946-1947, uitgebracht naar aanleiding van een enquête, gehouden over de studieresultaten aan de Technische Hogeschool, met grafiek, z.d.; 1148; 2 stukken
        - Examens, 8
          - Stukken houdende voorstellen tot het splitsen van de propaedeutische en candidaatsexamens, 1906.; 1149; 1 omslag
          - Stukken betreffende de voorschriften voor het verlenen van gehele of gedeeltelijke vrijstelling bij het afleggen van examens aan bezitters van buitenlandse diploma's, 1906-1911.; 1150; 1 omslag
            Zie ook inv.nr. 737.
          - Missive ingekomen van het bestuur van de Centrale Commissie ter Behartiging van de Studiebelangen van de Technische Hogeschool, betreffende bezwaar tegen het examen in het handtekenen als onderdeel van het propaedeutisch examen, met bijlage, 1913 mei 5.; 1151; 2 stukken
            Zie ook inv.nr. 1328.
          - Stukken betreffende klachten, dat tekeningen voor de examens door derden worden vervaardigd, 1921-1922.; 1152; 1 omslag
            Zie ook inv.nr. 777.
          - Stukken betreffende bezwaren tegen het plan om de examens niet meer om de twee jaar maar ieder jaar af te nemen, 1922-1923.; 1153; 1 omslag
          - Stukken betreffende plannen tot het wijzigen van het examen en promotieregeling, 1923-1953.; 1154-1155; 2 omslagen
            Zie ook inv.nr. 1324.
            - Stukken betreffende voorstellen tot het wijzigen van de wet op het hoger onderwijs, inzake het afleggen van examens en het promoveren, met reacties van de afdelingen, 1923-1953., 1154
            - Stukken betreffende het oprichten van een senaatscommissie ter behandeling van verzoeken tot het verkrijgen van vrijstelling bij examens op grond van buitenlandse diploma's of getuigschriften en het opheffen van de commissie na het vaststellen van een werkwijze voor het behandelen van verzoeken om vrijstelling, 1925-1928., 1155
          - Notulen van de Commissie ter Bestudering van een eventuele wijziging van artikel 22 van het Koninklijk Besluit, regelende de examens en promoties en de samenstelling van het bestuur van deze commissie, 1931-1932.; 1156; 1 omslag
          - Missive ingekomen van de minister van Handel, Nijverheid en Scheepvaart te 's-Gravenhage, betreffende toezending van een ontwerp voor een nieuw Koninklijk Besluit, regelende de examens voor adjunct-ijker, met reacties van de afdeling der Algemene Wetenschappen en de senaat, 1937 februari 23-maart 4.; 1157; 4 stukken
          - Stukken betreffende geconstateerde fraude bij het examen sterkteberekening van de afdeling der Electrotechniek, 1953 januari 19 en 25.; 1158; 2 stukken
          - Uitslagen van de kersttentamens, met ingekomen bezwaren van verschillende afdelingen tegen de kerstregeling, 1955-1956.; 1159; 1 omslag
          - Stukken betreffende behaalde studieresultaten bij het propaedeutisch examen voor anorganische chemie, 1955-1956.; 1160; 1 omslag
        - Materiële en personele voorzieningen voor het onderwijs, 9
          - Verslag van een bespreking over moeilijkheden inzake de samenwerking met het Rijksinkoopbureau, 1939 februari 17.; 1161; 1 stuk
          - Stuk houdende een in de senaatsvergadering van 28 november 1946 met algemene stemmen aangenomen motie, gericht aan de minister van Onderwijs, Kunsten en Wetenschappen over de noodtoestand op alle afdelingen, inzake de materiële en personele voorzieningen, 1946 december 6.; 1162; 1 stuk
          - Stuk houdende reacties van de senaat op de nieuwe maatregelen met betrekking tot het aanvragen en besteden van voor het onderwijs benodigde gelden, 1949 februari 12.; 1163; 1 stuk
          - Stukken houdende richtlijnen voor het aannemen van rouw bij het overlijden van docenten en personeel, 1952.; 1164; 1 omslag
          - Stukken betreffende de verhoudingen van het aantal docenten tot het aantal studenten, met een schets, 1954.; 1165; 1 omslag
      - Studenten, D
        - Voorlichting, 1
          - Stukken betreffende de hogeschooldagen, 1948-1956.; 1166-1172; 4 omslagen en 4 stukken
            - Programma's voor de hogeschooldagen, 1948-1953., 1166
            - Reglement voor de Commissie Hogeschooldagen, 1952 juni 23., 1167; 1 stuk
            - Missive aan de Commissie voor Hogeschooldagen, houdende mededeling, dat professor dr. W.G. Burgers wil aftreden als lid van de commissie, afschrift. 1953 juni 27, 1168; 1 stuk
            - Verslag van de Commissie Hogeschooldagen 1953-1954, met financieel overzicht, 1953-1954., 1169; 2 stukken
              Zie ook inv.nr. 316.
            - Stukken betreffende het benoemen en ontslaan van leden van de Commissie tot Redactie van het inlichtingenboekje voor aspirantstudenten, 1952., 1170
            - Rapporten over de werkzaamheden van de Commissie tot voorlichting aan aspirantstudenten, 1952-1954., 1171
            - Jaarverslagen van de commissie tot voorlichting aan aspirantstudenten, met inlichtingenboekjes, 1953-1956., 1172
        - Selectie, 2
          - Rapport over het verwijderen van studenten op grond van onvoldoende examenprestaties, opgesteld aan de hand van gegevens over de studiejaren, 1930-1931-1932-1933 in verband met plannen tot selectie onder de studenten, 1941 mei 28.; 1173; 1 stuk
          - Stuk houdende voorstel tot het oprichten van een commissie inzake selectie van studenten, met het besluit tot oprichting van de commissie, 1950 november.; 1174; 2 stukken
          - Stukken van de commissie voor psychologisch onderzoek van studenten naar de geschiktheid voor de studie, 1951-1956.; 1175; 1 omslag
            Zie ook inv.nr. 812.
        - Materiële voorzieningen voor studenten, 3
          - Circulaire, betreffende een plan tot het oprichten van een organisatie voor studentenbelangen, 1920 januari 17.; 1176; 1 stuk
          - Stukken betreffende het benoemen van leden van de hogeschoolraad van het Delfts Hogeschoolfonds, 1927-1955.; 1177; 1 omslag
          - Stukken van de Centrale Commissie voor Studiebelangen, 1949-1956.; 1178-1179; 1 omslag en 1 stuk
            Zie ook inv.nrs. 856 en 1310-1311.
            - Jaarverslag, 1949-1950., 1178; 1 stuk
            - Stukken betreffende het benoemen en ontslag van leden van de Commissie Practisch Werken, 1953-1956., 1179; 1 omslag
          - Jaarverslagen van de adviseur voor studentenaangelegenheden, 1952-1956.; 1180; 1 omslag
          - Stukken betreffende deelname van de senaat aan de adviescommissie voor te treffen voorzieningen en aan de daaronder vallende sub-commissies, 1953-1956.; 1181-1190; 12 omslagen, 1 deel en 1 stuk
            - Stukken betreffende de oprichting, 1953-1954., 1181
            - Notulen van de vergaderingen van de plenaire commissie, 1953-1956., 1182
            - Notulen van de vergaderingen van sub-commissie I inzake het verstrekken van beurzen en renteloze voorschotten, met een concept, houdende opmerkingen hierover, 1953-1955., 1183
            - Verslag van de vergadering van de werkgroep geestelijke verzorging van sub-commissie I, met een artikel dienaangaande van de hand van professor dr. G.C. Heringa, 1955., 1184
            - Notulen van de vergaderingen van de werkgroep voeding van studenten van sub-commissie II, 1953-1954., 1185
            - Notulen van de vergaderingen van de werkgroep voor de gezondheidszorg van sub-commissie II, 1953-1955., 1186
            - Notulen van de vergaderingen van de werkgroep huisvesting van studenten van sub-commissie II, 1954-1956., 1187
            - Notulen van de vergaderingen van de werkgroep lichamelijke opvoeding en sport van sub-commissie II, met rapport, 1955., 1188
            - Notulen van de vergaderingen van de werkgroep voorlichting van sub-commissie III, met rapport, 1953-1955., 1189
            - Notulen van de vergaderingen van de werkgroep bureau studentenbelangen van sub-commissie III, met rapport, 1954-1956., 1190
          - Notulen van de vergaderingen van de werkgroep selectie van studenten van sub-commissie IV, met rapport, 1954-1955.; 1191
          - Notulen van de vergaderingen van de werkgroep de student en zijn plaats in en aan de universiteit of hogeschool van sub-commissie V, 1953-1956.; 1192
          - Circulaire ingekomen van het bestuur van de adviescommissie, houdende een voorstel om aan alle universiteiten en hogescholen een Raad van Voorzieningen voor Studenten op te richten, 1956.; 1193; 1 stuk
          - Eindrapport van de werkzaamheden van de adviescommissie, 1956.; 1194; 1 deel
          - Verslagen van besprekingen van de Commissie ter Behartiging van de Collectieve Studentenbelangen, betreffende de coördinatie van de studentenbelangen, met reacties, 1954-1956.; 1195; 1 omslag
        - Overige studenten aangelegenheden, 4
          - Stukken houdende een voorstel tot het deelnemen aan de vrijwillige landstorm door studenten en afgestudeerden, 1916.; 1196; 1 omslag
          - Stukken betreffende het oprichten van een bemiddelingscommissie, bestaande uit hoogleraren, om advies uit te brengen over de noodzaak en de duur van studieverlof voor gemobiliseerde studenten, 1916.; 1197; 1 omslag
          - Stukken betreffende het appelleren van studenten bij de minister van Onderwijs, Kunsten en Wetenschappen tegen door de senaat opgelegde straffen, 1920-1947.; 1198; 1 omslag
          - Stukken betreffende pogingen om verbetering te brengen in het contact tussen hoogleraren en studenten, 1930-1934.; 1199; 1 omslag
          - Missive van de senaat aan de secretaris-generaal van het departement van Opvoeding en Cultuurbescherming, houdende protest tegen de genomen maatregelen tegen de studenten, afschrift., 1943 maart 27; 1200; 1 stuk
          - Stukken betreffende moeilijkheden ondervonden door studenten, die op advies van de senaat op 8 april 1943 de loyaliteitsverklaring tekenden, 1945-1946.; 1201; 1 omslag
            Zie ook inv.nrs. 888 en 1424.
          - Stukken betreffende klachten over het gedrag van studenten, 1956.; 1202; 1 omslag
            Zie ook inv.nr. 1407.
      - Afgestudeerden, E
        - Stukken betreffende het verlenen van het doctoraat en het eredoctoraat in de technische wetenschappen, 1906-1956.; 1203; 1 omslag
        - Stukken betreffende een voorstel van de algemene vereniging van academisch gevormde leraren tot het oprichten van een ministerie voor onderwijs, met reacties van de afdelingen, 1916.; 1204; 1 omslag
        - Stukken betreffende onderwijsbevoegdheid van ingenieurs, 1923-1956.; 1205; 1 omslag
          Zie ook inv.nr. 910.
        - Stukken betreffende het beschermen van de titels ingenieur, doctor en hoogleraar, 1930-1953.; 1206; 1 omslag
        - Missive aan het college van Curatoren van de Technische Hogeschool te Delft, betreffende de nadelige promotieregeling voor toekomstige reserve-officieren van de genie met Delftse opleiding, afschrift, met een brief van het bestuur van de Vereniging van Delftse Ingenieurs aan de minister van Onderwijs, Kunsten en Wetenschappen, concept., 1940; 1207; 2 stukken
        - Verslagen van de adviescommissie over de maatschappelijke behoefte aan academici en hun werkterrein in de maatschappij, 1953.; 1208; 1 stuk
        - Stuk houdende een regeling voor het bemiddelen van de Technische Hogeschool bij het bevorderen van plaatsing van afgestudeerden, concept met reacties van de afdelingen, 1954.; 1209; 1 omslag
      - Protocol, F
        - Stukken houdende voorstel van de senaat om een jaarboek uit te geven, 1913 december 15 en 1914 januari 23.; 1210; 2 stukken